臺灣高等法院臺中分院刑事判決　　　　　　　　　九十三年度上易字第一五八三號
　　上　訴　人　臺灣苗栗地方法院檢察署檢察官
　　被　　　告　甲○○
　　被　　　告　庚○○
右上訴人因被告等竊盜案件，不服臺灣苖栗地方法院九十三年度易字第五四三號中華
民國九十三年十一月二十四日第一審判決（起訴案號：臺灣苖栗地方法院檢察署九十
三年度偵字第三二七四，併辦案號：同署九十三年度偵字第三九六二、四一六五、四
五七０號，九十四年度偵字第九八號），提起上訴，本院判決如左：
      主  文
原判決關於甲○○、庚○○部分均撤銷。
甲○○、庚○○連續結夥三人以上竊盜，甲○○累犯，處有期徒刑壹年貳月；庚○○
處有期徒刑拾月。扣案之扳手二支、手套一雙、活動扳手及鉗子各一支均沒收。
      事  實
一、甲○○曾於民國（下同）九十一年四月十八日，因竊盜案件，經原審法院判處有
    期徒刑四月，於九十一年五月四日判決確定，並於九十一年十二月二十日易科罰
    金執行完畢。
二、甲○○、庚○○基於共同意圖為自己不法所有之概括犯意聯絡，分別二人共同或
    與張維憲 (原審判處有期徒刑六月未上訴而確定）與癸○○（原審另行審結）四
    人共同或分別與曾素珠、羅木桂、莊清閔等人，共同為下列竊盜行為：
（一）由甲○○駕駛一部車牌號碼ＭＬ─四八六三號自用小貨車，搭載癸○○、庚○○及張維憲，於九十三年九月八日凌晨三時三十分許，進入苗栗縣頭份鎮○○
      里○○○路「建國國中分校」預定地之工地內，結夥三人以上，共同基於意圖
      為自己不法之所有犯意聯絡，摸黑徒手竊取壬○○置於該工地內，價值合計約
      新台幣（下同）十六萬八千二百六十元之不鏽鋼扶手十五支、ＰＶＣ水管六支
      、鋁梯一座、水泥砂漿攪拌筒一台及鷹架踏板一片，得手後四人合力搬上該部
      自用小貨車上，因甲○○在搬贓物過程中腳部受傷，改由庚○○駕駛該部小貨
      車搭載其他三人，於同日凌晨三時五十分許，從該國中分校（即苗栗縣頭份鎮
      ○○里○○○路一三六號對面）駛出時，因左轉未打方向燈，適為苗栗縣警察
      局頭份分局頭份派出所巡邏員警所發現，攔下加以盤查，因而發現上情。
（二）甲○○於九十三年十月二十日十一時十分許與曾素珠共同基於意圖為自己不法
      之所有犯意聯絡，由甲○○提供自小客車至苗栗縣竹南鎮龍鳳里十鄰海埔三十
      二之十號處，共同徒手竊取辛○○置於該處之Ｈ型鋼壹支（價值約六千元），
      並置於貨車上，正欲開走時為被害人報警當場查獲。
（三）甲○○、庚○○共同基於意圖為自己不法之所有犯意聯絡，於九十三年十一月
      一日一時許，前往苗栗縣南庄鄉獅山村十四鄰獅頭山火葬場正著手欲竊取戊○○看管之白鐵等鐵材，嗣因警方前往現場而躲入水溝內，但仍為警方逮捕，並
      扣得預備供行竊用之扳手二支、手套一雙，因而未得手。
（四）庚○○與羅木桂共同基於意圖為自己不法所有之概括犯意聯絡，先於九十三年
      十一月十三日十三時，侵入竹南鎮公義里口公館一之二號共同竊取凱聚股份有
      限公司所有、丙○○保管之冷氣不鏽鋼腳座一個、屋頂架五支、支架一支、水
      塔風扇一個、金屬樓梯四張（價值約一萬元），得手後則共同載往頭份鎮仁愛
      里十二鄰仁愛十二之五號己○○經營之忠發舊貨場變賣，得款新台幣三千九百
      元，所得款項由庚○○、羅木桂二人朋分花用。
（五）嗣庚○○與羅木桂二人於同年月十四日十四時三十分許，持羅木桂所有客觀上
      可供兇器使用之活動扳手及鉗子各一支，再至竹南鎮公義里口公館一之二號上
      址為竊取該凱聚股份有限公司內之冷氣不鏽鋼底座，而著手於拆除該底座螺絲
      之際，即為丙○○發現而報警查辦為警當場查獲羅木桂並扣得其所有之活動扳
      手及鉗子各一支，庚○○則趁隙逃逸。
（六）甲○○與莊清閔共同基於意圖為自己不法所有之犯意聯絡於九十三年十二月三
      十一日八時五十分許，侵入苗栗縣竹南鎮○○里○○鄰○○路二十六號、世豐
      玻璃工廠廠區內，共同竊取乙○○所有，置於該工廠內之電風扇四台、鐵門二
      片、鐵樓梯一具、鐵條五支、鐵椅架一個及通風蓋一個（合計重二百四十七公
      斤，價值約一千三百元）得手時，為警當場查獲。
三、案經苗栗縣警察局頭份分局報請臺灣苗栗地方法院檢察署檢察官偵查起訴，及同
    署檢察官向本院聲請併辦。
    理  由
一、右揭事實，業據被告甲○○、庚○○坦承不諱，核與共犯張維憲、癸○○、曾素
    珠、羅木桂、莊清閔分別於警詢、檢察官偵查或原審供述之情節相符，並經被害
    人壬○○、戊○○、丙○○、己○○、乙○○、辛○○於警詢指述相符，並有被
    害人贓物認領保管單、照片六幀在卷及扳手二支、手套一雙、活動扳手與鉗子各
    一支均扣案足資佐證。是被告甲○○、庚○○之自白與事實相符，其等之竊盜事
    證明確，被告甲○○、庚○○二人之竊盜犯行，均堪認定，應依法論科。
二、查扣案之扳手、鉗子均為金屬製造堅實之物，足致人之身體生命受危害，自堪認
    為兇器，是被告甲○○、庚○○分別夥同三人以上或持上開足為兇器之工具竊盜
    ，核被告甲○○、庚○○所為，於事實欄二之（一）均係犯刑法第三百二十一條
    第一項第四款之結夥三人以上竊盜罪。於事實欄二之（二）、（四）、（六）部
    分，被告甲○○、庚○○分別係與曾素珠等人共犯刑法第三百二十條第一項之竊
    盜罪。於事實欄二之（三）（五）部分，被告甲○○、庚○○亦係分別共犯刑法
    第三百二十一條第二項、第一項第三款之攜帶兇器竊盜未遂罪。被告甲○○、庚○○、與張維憲、癸○○或曾素珠、羅木桂、莊清閔間，分別有犯意聯絡及行為
    分擔，均應分別論以共同正犯。被告二人上開多次竊盜犯行，時間緊接，又係觸
    犯同一犯罪構成要件之罪，顯係基於同一之概括犯意所為，應分別論以連續犯，
    本院審酌被告二前開各竊盜犯行，認以如事實欄二之（一）部分之竊盜罪情節較
    重，故被告二人應均以犯刑法第三百二十一條第一項第四款之結夥三人以上竊盜
    罪之一罪論，並均加重其刑。次查被告甲○○曾於九十一年四月十八日，因竊盜
    案件，經原審法院判處有期徒刑四月，於九十一年五月四日判決確定，並於九十
    一年十二月二十日易科罰金執行完畢，有台灣高等法院被告全國前案紀錄表在卷
    可按，五年內再犯本件有期徒刑以上刑之罪，為累犯，應依刑法第四十七條之規
    定，遞加重其刑。又被告甲○○、庚○○二人所犯如事實欄二之（一）竊盜部分
    （即與癸○○、張維憲於九十三年九月八日凌晨三時三十分許竊取壬○○工地不
    鏽鋼扶手等財物）以外之竊盜犯行｛即如事實欄二之（二）至（六）｝部分，雖
    未經檢察官起訴，但因與前開已起訴部分具有連續犯之裁判上一罪關係，本院自
    得一併審判。原審對被告等論罪科刑，固非無見，惟原審未及就如事實欄二之－
    （二）至（六）之竊盜犯行，併予審判，自有未洽，故檢察官執此上訴並陸續請
    求併辦為有理由，應將原判決關於被告二人部分予撤銷改判，查被告甲○○、庚○○行竊被捕後仍一再行竊，本應從重量處，惟念其等犯後尚能坦承犯行，爰併審
    酌其二人之素行、行為之手段、及所竊得之財物價值不少，但已由被害人領回等
    一切情狀，分別量處如主文第二項所示之刑，而扣案之扳手二支、手套一雙、活
    動扳手及鉗子各一支均為被告等所有分別供竊盜或預備供竊盜用之工具，自應依
    法併予宣告沒收。
據上論結，應依刑事訴訟法第三百六十九條第一項前段、第三百六十四條、第二百九
十九條第一項前段，刑法第五十六條、第三百二十一條第一項第四款、第四十七條、
第三十八條第一項第二款，判決如主文。
本案經檢察官丁○○到庭執行職務。
中      華      民      國    九十四  年      三      月      八      日
                                  臺灣高等法院臺中分院刑事第七庭
                                        審判長法  官  林  榮  龍
                                              法  官  許  秀  芬
                                              法  官  林  宜  民
右正本證明與原本無異。
不得上訴。
                                              書記官  陳  美  利
中      華      民      國      九十四   年      三       月     九     日
附錄本案論罪科刑法條全文
刑法第三百二十一條
犯竊盜罪而有左列情形之一者，處六月以上五年以下有期徒刑：
一  於夜間侵入住宅或有人居住之建築物、船艦，或隱匿其內而犯之者。
二  毀越門扇、牆垣或其他安全設備而犯之者。
三  攜帶兇器而犯之者。
四  結夥三人以上而犯之者。
五  乘火災、水災或其他災害之際而犯之者。
六  在車站或埠頭而犯之者。
前項未遂犯罰之。                                                        Ｆ
